臺灣雲林地方法院刑事判決　　　　　　　　　　　　 九十二年度訴字第五二三號
　　公　訴　人　臺灣雲林地方法院檢察署檢察官
　　被　　　告　甲○○
　　指定辯護人　林俊欽律師
右列被告因強盜等案件，經檢察官提起公訴（九十一年度偵字第二九四０號），本院
判決如左：
    主  文
甲○○傷害人之身體，處有期徒刑伍月，如易科罰金，以參佰元折算壹日。扣案之玩
具手槍壹支（含彈匣壹個）沒收。
  事  實  及  理  由
壹、構成犯罪事實：
    甲○○於民國九十一年六月十一日晚間九時許，至位於雲林縣斗南鎮○○里○○
    路○段四五八號「明昌理髮廳」。因與理髮廳負責人乙○○發生口角衝突，竟基
    於傷害之犯意，以手持無殺傷力之玩具手槍（含彈匣）一支敲擊乙○○頭部，致
    其頭部受有６×１×１．２公分之挫裂傷，現場並遺有甲○○掉落之彈匣一個。
貳、認定犯罪事實所根據之證據及理由：
    一、甲○○坦白承認有於右揭時、地傷害告訴人乙○○之事實。
    二、告訴人乙○○於警詢、檢察官面前之供述筆錄及本院審理時供稱：被告以槍
        柄底部猛敲我頭部，彈匣就掉下來。
    三、驗傷診斷書一紙。
    四、檢察官勘驗槍枝筆錄一份、槍枝照片四張。
    五、現場及告訴人受傷之照片六張。
    六、扣案之玩具手槍一把。
參、對被告辯解本院之判斷：
    被告辯稱：當日我到現場是要教訓丙○○，因與乙○○言語不合，乙○○拿椅子
    砸我，我反搶椅子打傷她，槍枝彈匣是因為對打才從口袋掉下來。被告所舉證人
    丁○○亦證述：當天我、被告與吳銘源要到明昌理髮店按摩，我在店門口停車時
    ，看到被告在店門口打小姐一巴掌，乙○○就拿椅子出來打被告，被告就搶起來
    回打，整個過程中，沒有看到被告有拿其他東西。惟查：被告持槍柄毆打乙○○之情形，業據告訴人乙○○結證明確，已如前述。彈匣是插在玩具手槍之握
    把內，有卡筍卡住固定，如未將玩具手槍取出並壓住卡筍，或以槍柄敲擊物品，
    使卡筍鬆脫，彈匣實無單獨自玩具手槍握把內掉落之理。證人丁○○雖為前揭
    陳述，然當時他在停車，是否能分心從車內看清楚理髮廳所發生之情形，不無可
    疑。且經審判長詢問被告：在何處打老闆娘？被告答稱：我進去門口。是證人丁○○之證述，與被告所述也不相符，實難採為被告有利之認定。被告前揭辯詞不
    足採信，本件事證明確，被告傷害部分之犯行應堪認定。
肆、論罪科刑之理由：
    被告所為，係犯刑法第二百七十七條第一項之傷害罪。本院審酌被告前有竊盜、
    搶奪、賭博等前科，素行不良。案發之前並未與告訴人發生過爭執，僅因口角衝
    突，即毆打告訴人，造成告訴人受有頭部挫裂傷。被告與告訴人迄今仍未和解，
    暨被告犯罪目的、手段，被告犯後坦承大部分犯行，具有悔意等一切情狀，量處
    如主文所示之刑，並諭知易科罰金之折算標準。又扣案之玩具手槍一把（含彈匣
    一個）為被告所有，且供其犯罪所用之物，業據被告供承在卷，併依刑法第三十
    八條第一項第二款宣告沒收。
伍、不另為無罪諭知部分：
    一、檢察官另以被告於上開時間至明昌理髮廳持槍傷害告訴人前，意圖為自己不
        法之之所有，手持上開無殺傷力之玩具手槍，對坐於理髮廳櫃臺內之告訴人
        恐嚇稱：「搶劫」，因丙○○尖叫稱：要打電話報警，被告始奪門逃逸。因
        認被告另涉犯刑法第三百二十八條第四項、第一項之強盜未遂罪嫌。
    二、檢察官提出之證據：
      （一）告訴人乙○○於警詢、檢察官面前所為之供述筆錄及本院審理時之證述
            。
      （二）證人丙○○於警詢及檢察官面前所為之供述筆錄。
      （三）驗傷診斷書一紙。
      （四）檢察官勘驗槍枝筆錄、槍枝照片四張。
      （五）現場及被害人照片六張。
      （六）扣案之玩具手槍一把。
    三、被告辯解及其辯護人之辯護意旨略以：
      （一）被告辯稱：我只有跟告訴人吵架、打架而已。我的槍放在口袋裡面，我
            沒有要搶劫。我有跟告訴人買過車子，告訴人對我的資料都很清楚，也
            知道我家，我不可能搶她。丙○○當時在樓上，並沒有看到事情經過。
      （二）被告當天雖有帶槍去，但是否高喊要搶劫，從卷內證據無法看出。此外
            強盜罪之要件是要「至使不能抗拒」。依被害人之證述，說因為認識，
            她不怕，而且被害人有能力反抗，也確實反抗了，應該不構成強盜罪。
    四、本院之判斷：
      （一）被告不同意檢察官使用告訴人乙○○及證人丙○○之警詢筆錄。上開供
            述證據屬傳聞證據，並無可信之特別情況保證。依刑事訴訟法第一百五
            十九條第一項規定，告訴人乙○○及證人丙○○於警詢中之供述筆錄，
            不得作為不利於被告之證據。
      （二）按犯罪事實應依證據認定之，無證據不得推定其犯罪事實，不能證明被
            告犯罪者，應諭知無罪之判決，刑事訴訟法第一百五十四條、第三百零
            一條第一項分別定有明文。又刑事訴訟法第一百六十一條第一項規定：
            檢察官就被告犯罪事實，應負舉證責任，並指出證明之方法。因此，檢
            察官對於起訴之犯罪事實，應負提出證據及說服之實質舉證責任。倘其
            所提出之證據，不足為被告有罪之積極證明，或其指出證明之方法，無
            從說服法院以形成被告有罪之心證，基於無罪推定之原則，自應為被告
            無罪判決之諭知（最高法院九十二台上字第一二八號判例參照）
      （三）檢察官提出驗傷診斷書一紙；檢察官勘驗槍枝筆錄、槍枝照片四張
            ；現場及被害人照片六張；扣案之玩具手槍一把等證據，僅能證明
            被告當天確實攜帶扣案之玩具手槍一把至告訴人之理髮廳，並持之傷害
            告訴人。尚未達到證明被告強盜犯行之程度。
      （四）檢察官提出告訴人乙○○及證人丙○○證述部分：
          １、按告訴人之告訴，係以使被告受刑事訴追為目的，是其陳述是否與事
              實相符，仍應調查其他證據以資審認，最高法院著有五十二年台上字
              第一三００號判例可資參照。告訴人乙○○雖於本院審理時具結證稱
              ：被告於九點四十五分時，走進來拿一把槍，槍指向天花板說要搶劫
              ，丙○○過來跟他講話，被告打丙○○一拳，我就拿瓷杯跳起來打他
              的頭等語。惟查：告訴人證稱：被告高喊搶劫後，有先打丙○○一
              拳。然證人丙○○於警詢及檢察官偵訊時均未提及她亦遭被告毆打，
              於本院審理時復明確證稱：被告沒有打我。是告訴人之指述與證人胡
              方榕之證述並不相符。告訴人於九十一年七月一日警詢中陳稱：歹
              徒進入店內，右手高舉一把短槍槍口向上，歹徒面對著我彎腰要打開
              櫃臺抽屜，我以雙手壓住抽屜，阻止歹徒，歹徒一怒之下即持槍柄朝
              我頭部敲擊。但於本院審理時，經辯護人詰問：被告當天是否有彎腰
              ，開你的抽屜？告訴人答稱：沒有，警卷中所言比較誇張，是因為我
              很生氣。告訴人於警詢、檢察官面前及本院審理時之供述，前後不一
              ，且自稱因氣憤而有誇張的說詞。則其所述被告搶劫情節，有可能因
              一時氣憤並出於報復被告之意圖所為，其真實性不免受到懷疑。
          ２、證人丙○○雖於檢察官偵訊時證稱：被告當天晚上進去拿著一把槍，
              就說搶劫。我和乙○○在場，我沒看過槍，當時很害怕，現場一團亂
              ，我記得不很清楚。我有看到客人拿槍柄打乙○○頭部，有流很多血
              。然於本院審理中，經辯護人詰問：從被告進店裡，到被告離開，
              被告做了何事？證人丙○○答稱：我那天在樓下，我問被告作何事，
              他沒有說。被告就衝到櫃臺和老闆娘扭打，然後被告說要搶劫。經辯
              護人再詰問：被告一進來先說搶劫？證人丙○○始點頭改稱：他有掏
              槍出來，說搶劫。證人丙○○雖證稱案發時她在現場，惟辯護人詰
              問有關被告與告訴人扭打之過程、告訴人有無持椅子、瓷杯打被告及
              被告離開與告訴人打電話報警之先後順序等問題，她均答稱：我沒有
              看到、我不知道。故證人丙○○是否確實在場目擊案發經過，不無可
              疑。證人丙○○於本院審理時供稱當時她站在櫃臺旁邊，亦與警詢
              中陳稱站在櫃臺對面處不符。從而，證人丙○○之證述確有前後矛盾
              之瑕疵，實難據此即認被告確有強盜之犯行。
    五、綜上所述，檢察官認為被告涉犯強盜犯行，所舉證人乙○○、丙○○之證詞
        ，均有上述之明顯瑕疵，實難採為被告不利認定之依據。故檢察官提出證據
        ，尚不足說服法院形成被告犯有強盜罪之心證。惟公訴意旨認被告所涉犯上
        開傷害罪及強盜未遂罪間，有牽連犯之裁判上一罪之關係，故不另為無罪之
        諭知。
    六、被告於審判中聲請傳喚證人戊○○，惟戊○○於本院審理時，已遷移他處，
        現住居所不明。本院業已為被告有利之認定，自無庸再行傳喚，併此敘明。
陸、適用之法律：
    依刑事訴訟法第二百九十九條第一項前段，刑法第二百七十七條第一項、第四十
    一條第一項前段、第三十八條第一項第二款，作成本判決。
中      華      民      國      九十三      年      四      月    六    日
                                        臺灣雲林地方法院刑事第一庭
                                          審判長法  官  康  樹  正
                                                法  官  許  佩  如
                                                法  官  楊  欣  怡
右正本證明與原本無異。
如不服本判決，應於判決送達後十日內向本院提出上訴狀( 應附繕本 )。
                                                書記官  洪  秀  虹
中      華      民      國      九十三      年      四    月    六    日
附錄論罪科刑法條：
中華民國刑法第二百七十七條
傷害人之身體或健康者，處三年以下有期徒刑、拘役或一千元以下罰金。
犯前項之罪因而致人於死者，處無期徒刑或七年以上有期徒刑；致重傷者，處三年以
上十年以下有期徒刑。
